qu-BO-0.02-0/qu-BO-affix-ispell-0.02-0.txt
# ********************************************	
# Afijos estándar para adjetivos, adverbios, sustantivos, pronombres, y preposiciones
flag a:		
	.	>	MANTA	 
	.	>	MAN
	.	>	PAJ
	.	>	TAJ
	.	>	PIS
	.	>	RI
	.	>	MÁ
	.	>	CHÁ
	.	>	CHU
	.	>	CHUS
	.	>	RAJ
	I	>	-I,EQA
	U	>	-U,OQA
	I N	>	-IN,ENQA
	U N	>	-UN,ONQA
	I R	>	-IR,ERQA
	U R	>	-UR,ORQA
	[IU] [^NR]	>	QA
	[^IU] [NR]	>	QA
	[^IU] [^NR]	>	QA
	.	>	JINA
	.	>	JINAQA
	.	>	WAN
	.	>	PUNI
	.	>	ÑA
	.	>	SINA
	.	>	PACHA
	.	>	MANTAPACHA
	.	>	KAMA
	.	>	RAYKU
	.	>	JAWA
	.	>	PI
	
	# sustantivos con combinaciones con -chu
	.	>	MANTACHU	
	.	>	MANCHU
	.	>	PAJCHU  
	.	>	TAJCHU  
	.	>	PISCHU 
	.	>	RICHU
#	.	>	MACHU	# existe?
	.	>	RAJCHU
	I	>	-I,EQACHU
	U	>	-U,OQACHU
	I N	>	-IN,ENQACHU
	U N	>	-UN,ONQACHU
	I R	>	-IR,ERQACHU
	U R	>	-UR,ORQACHU
	[IU] [^NR]	>	QACHU
	[^IU] [NR]	>	QACHU
	[^IU] [^NR]	>	QACHU
	.	>	JINACHU
	.	>	WANCHU
	.	>	PUNICHU
	.	>	ÑACHU
	.	>	SINACHU
	.	>	PACHACHU
	.	>	MANTAPACHACHU
	.	>	KAMACHU
	.	>	RAYKUCHU
	.	>	JAWACHU
	.	>	PICHU
	
	# sustantivos con combinaciones con -chá
	.	>	MANTACHÁ	
	.	>	MANCHÁ
	.	>	PAJCHÁ  
	.	>	TAJCHÁ  
	.	>	PISCHÁ 
	.	>	RICHÁ
#	.	>	MACHÁ	# existe?
	.	>	RAJCHÁ
	I	>	-I,EQACHÁ
	U	>	-U,OQACHÁ
	I N	>	-IN,ENQACHÁ
	U N	>	-UN,ONQACHÁ
	I R	>	-IR,ERQACHÁ
	U R	>	-UR,ORQACHÁ
	[IU] [^NR]	>	QACHÁ
	[^IU] [NR]	>	QACHÁ
	[^IU] [^NR]	>	QACHÁ
	.	>	JINACHÁ
	.	>	WANCHÁ
	.	>	PUNICHÁ
	.	>	ÑACHÁ
	.	>	SINACHÁ
	.	>	PACHACHÁ
	.	>	MANTAPACHACHÁ
	.	>	KAMACHÁ
	.	>	RAYKUCHÁ
	.	>	JAWACHÁ
	.	>	PICHÁ

	# sustantivos con combinaciones con -chus
	.	>	MANTACHUS  
	.	>	MANCHUS
	.	>	PAJCHUS  
	.	>	TAJCHUS  
	.	>	PISCHUS 
	.	>	RICHUS
#	.	>	MACHUS	# existe?
	.	>	RAJCHUS
	I	>	-I,EQACHUS
	U	>	-U,OQACHUS
	I N	>	-IN,ENQACHUS
	U N	>	-UN,ONQACHUS
	I R	>	-IR,ERQACHUS
	U R	>	-UR,ORQACHUS
	[IU] [^NR]	>	QACHUS
	[^IU] [NR]	>	QACHUS
	[^IU] [^NR]	>	QACHUS
	.	>	JINACHUS
	.	>	WANCHUS
	.	>	PUNICHUS
	.	>	ÑACHUS
	.	>	SINACHUS
	.	>	PACHACHUS
	.	>	MANTAPACHACHUS
	.	>	KAMACHUS
	.	>	RAYKUCHUS
	.	>	JAWACHUS
	.	>	PICHUS

	# sustantivos con combinaciones con -paj:
	.	>	MANTAPAJ  
	.	>	MANPAJ  
	.	>	PAJTAJ  
	.	>	PAJPIS 
	.	>	PAJRI
	.	>	PAJMÁ	# existe?
	.	>	PAJRAJ
	.	>	PAJQA
	.	>	JINAPAJ
	.	>	WANPAJ
	.	>	PAJPUNI
	.	>	ÑAPAJ
	.	>	SINAPAJ
	.	>	PACHAPAJ
	.	>	MANTAPACHAPAJ
	.	>	KAMAPAJ
	.	>	RAYKUPAJ
	.	>	JAWAPAJ
	.	>	PIPAJ
	
	# sustantivos con combinaciones con -jina
	.	>	MANTAJINA  
	.	>	MANJINA  
	.	>	JINATAJ  
	.	>	JINAPIS 
	.	>	JINARI
	.	>	JINAMÁ	# existe?
	.	>	JINARAJ
	.	>	JINAQA
	.	>	JINAWAN
	.	>	JINAPUNI
	.	>	JINAÑA
	.	>	JINASINA
	.	>	PACHAJINA
	.	>	MANTAPACHAJINA
	.	>	KAMAJINA	# orden?
	.	>	RAYKUJINA	# orden?
	.	>	JINAJAWA	# orden?	
	.	>	PIJINA

	# sustantivos con combinaciones con -pi
	.	>	PIMANTA  
	.	>	PIMAN  
	.	>	PITAJ  
	.	>	PIPIS 
	.	>	PIRI
	.	>	PIMÁ	# existe?
	.	>	PIRAJ
	.	>	PIQA
	.	>	PIWAN
	.	>	PIPUNI
	.	>	PIÑA
	.	>	PISINA
	.	>	PACHAPI
	.	>	MANTAPACHAPI
	.	>	PIKAMA
	.	>	PIRAYKU	
	.	>	PIJAWA	
	
	# sustantivos con combinaciones con -pis
	.	>	MANTAPIS  
	.	>	MANPIS  
	.	>	TAJPIS   
	.	>	PISRI	# orden?
	.	>	PISMÁ	# existe?
	.	>	RAJPIS
	.	>	PISQA
	.	>	WANPIS
	.	>	PISPUNI
	.	>	ÑAPIS
	.	>	SINAPIS	# orden?
	.	>	PACHAPIS
	.	>	MANTAPACHAPIS
	.	>	KAMAPIS
	.	>	RAYKUPIS	
	.	>	JAWAPIS	

	# sustantivos posesores con -pis:
	[AEO]	>	JPIS
	I	>	-I,EJPIS
	U	>	-U,OJPIS
	[AEO]	>	JPAPIS
	I	>	-I,EJPAPIS
	U	>	-U,OJPAPIS
	[AEO]	>	JTAPIS
	I	>	-I,EJTAPIS
	U	>	-U,OJTAPIS
	[AEO]	>	JPATAPIS
	I	>	-I,EJPATAPIS
	U	>	-U,OJPATAPIS
	[^AEIOU]	>	PAPIS
	[^AEIOU]	>	PATAPIS

	# sustantivos con combinaciones con -wan
	.	>	MANTAWAN  
	.	>	MANWAN  
	.	>	WANTAJ   
	.	>	WANRI	# orden?
	.	>	WANMÁ	# existe?
	.	>	RAJWAN	# orden?
	.	>	WANQA
	.	>	WANPUNI
	.	>	ÑAWAN
	.	>	SINAWAN	# orden?
	.	>	PACHAWAN
	.	>	MANTAPACHAWAN
	.	>	KAMAWAN
	.	>	RAYKUWAN	
	.	>	JAWAWAN	

	# sustantivos con combinaciones con -taj
	.	>	MANTATAJ  
	.	>	MANTAJ  
	.	>	TAJRI	# orden?
	.	>	TAJMÁ	# existe?
	.	>	RAJTAJ	# orden?
	.	>	TAJQA
	.	>	TAJPUNI
	.	>	ÑATAJ
	.	>	SINATAJ	# orden?
	.	>	PACHATAJ
	.	>	MANTAPACHATAJ
	.	>	KAMATAJ
	.	>	RAYKUTAJ	
	.	>	JAWATAJ	

	# sustantivos con combinaciones con -ri
	.	>	MANTARI  
	.	>	MANRI  	# orden?
	.	>	RIMÁ
	.	>	RAJRI	# orden?
	.	>	RIQA
	.	>	RIPUNI
	.	>	ÑARI
	.	>	SINARI	# orden?
	.	>	PACHARI
	.	>	MANTAPACHARI
	.	>	KAMARI
	.	>	RAYKURI	
	.	>	JAWARI	

	# sustantivos con combinaciones con -qa:
	.	>	MANTAQA  
	.	>	MANQA  	# orden?
	.	>	QAMÁ
	.	>	RAJQA	# orden?
	.	>	PUNIQA
	.	>	ÑAQA
	.	>	SINAQA	# orden?
	.	>	PACHAQA
	.	>	MANTAPACHAQA
	.	>	KAMAQA
	.	>	RAYKUQA	
	.	>	JAWAQA	

	# sustantivos con combinaciones con -rayku:
	.	>	MANTARAYKU  
	.	>	MANRAYKU  	# orden?
	.	>	RAYKUMÁ
	.	>	RAYKURAJ	# orden?
	.	>	RAYKUPUNI
	.	>	RAYKUÑA
	.	>	RAYKUSINA	# orden?
	.	>	PACHARAYKU
	.	>	MANTAPACHARAYKU
	.	>	KAMARAYKU	
	.	>	RAYKUJAWA	

	# sustantivos con combinaciones con -puni
	.	>	MANTAPUNI  
	.	>	MANPUNI  	# orden?
	.	>	PUNIMÁ
	.	>	RAJPUNI	# orden?
	.	>	ÑAPUNI	# orden?
	.	>	PUNISINA	# orden?
	.	>	PACHAPUNI
	.	>	MANTAPACHAPUNI
	.	>	KAMAPUNI	
	.	>	PUNIJAWA	

	# sustantivos con combinaciones con -ña
	.	>	MANTAÑA  
	.	>	MANÑA  	# orden?
	.	>	ÑAMÁ
	.	>	ÑARAJ	# orden?
	.	>	ÑASINA	# orden?
	.	>	PACHAÑA
	.	>	MANTAPACHAÑA
	.	>	KAMAÑA	
	.	>	ÑAJAWA	

	# sustantivos con combinaciones con -manta
	.	>	MANTAMÁ
	.	>	MANTARAJ	# orden?
	.	>	MANTASINA	# orden?
#	.	>	KAMAMANTA	# existe?	
	.	>	MANTAJAWA	

	# sustantivos con combinaciones con -man
	.	>	MANMÁ
	.	>	MANRAJ	# orden?
	.	>	MANSINA	# orden?
	.	>	PACHAMAN
#	.	>	KAMAMAN	# existe?	
	.	>	MANJAWA	

	# sustantivos con combinaciones con -sina
	.	>	RAJSINA
#	.	>	SINAMÁ	# existe?
	.	>	PACHASINA	# existe?
	.	>	MANTAPACHASINA	# existe?
	.	>	KAMASINA	# existe?
	.	>	JAWASINA

	# sustantivos con combinaciones con -kama
	.	>	KAMAMÁ
	.	>	KAMARAJ	# orden?
	.	>	PACHAKAMA
	.	>	MANTAPACHAKAMA	# existe?	
	.	>	KAMAJAWA	

	# sustantivos con combinaciones con -jawa
	.	>	JAWAMÁ
	.	>	JAWARAJ	# orden?
	.	>	PACHAJAWA
	.	>	MANTAPACHAJAWA	# existe?		

	# sustantivos con combinaciones con -pacha
	.	>	PACHAMÁ
	.	>	PACHARAJ	# orden?		

	# sustantivos con combinaciones con -má
	.	>	RAJMÁ
	.	>	MANTAPACHAMÁ		

	# sustantivos con combinaciones con -raj
	.	>	MANTAPACHARAJ	# existe?		
	
	# sustantivos con combinaciones con -mantapacha ya hecho arriba
	
